臺灣板橋地方法院交通事件裁定　　 96年度交聲字第192號
原處分機關　交通部公路總局臺北區監理所板橋監理站
異　議　人　乙○○
上列異議人因違反道路交通管理處罰條例案件，對於交通部公路
總局臺北區監理所板橋監理站民國96年2 月8 日所為之處分（原
處分案號：板監裁字第裁41-1AB380228號）聲明異議，本院裁定
如下：
    主  文
異議駁回。
    理  由
一、異議意旨略謂：異議人即受處分人乙○○固於民國95年11月
    17日下午2 時59分許，將其所駕車牌號碼RGD-545 號機車，
    停放在臺北市○○路○ 段14巷內，惟斯時路旁並未劃設紅色
    或黃色標線，又該處附近雖設有騎樓、人行道、廣場禁止停
    車之標誌，然其機車所停放處乃該處巷內，而非標誌所規範
    之騎樓、人行道或廣場，故原處分機關以其違反道路交通管
    理處罰條例第56條第1 項第4 款規定，裁處罰鍰新臺幣600
    元，與法不符，為此，爰依法聲明異議，求為撤銷原裁定，
    另為適法之裁處等語。
二、按在設有禁止停車標誌、標線之處所停車，處新臺幣六百元
    以上一千二百元以下罰鍰，道路交通管理處罰條例第56條第
    1 項第4 款定有明文。查異議人就其停放機車於上址乙節，
    並不爭執；又證人即本件承辦舉發之臺北市停車管理處交通
    助理員甲○○於本院中亦結證：舉發巷道為渠責任路段，該
    巷道係鋪設人行道路面，巷道入出口之騎樓及廣場各設有禁
    止停車之標誌，且經依法公告，故該處屬禁止停車路段，是
    日舉發時，路面尚未劃設標線等語，並提出禁止停車標誌照
    片2 幀為憑，是關於該巷道設有禁止停車標誌乙節，核與異
    議人所陳相符，從而，本件爭點厥為該處是否係前揭禁止停
    車標誌所規範之騎樓、人行道、廣場？茲觀諸舉發照片所示
    ，異議人停放機車位置顯非騎樓、廣場無誤，惟自其路面鋪
    設材質乃正方形磚以觀，依一般合理之道路使用者常識，應
    足判知該處確係人行道為是。本件異議人機車車身大部分係
    置於排水溝蓋上方，然車尾部分仍在該人行道上，有舉發照
    片存卷可參，故異議人本件係在禁止停車標誌所屬人行道上
    停放車輛，至為明卻，異議人執詞否認，殊非可取。至上開
    巷道事後劃設紅色標線，雖有異議人提出之照片可徵，然此
    非本件原處分裁罰之規範依據，故非本件異議程序之標的，
    附此敘明。
三、承上所見，異議人確有原處分所指違規行為，原處分機關乃
    依前開條例第56條第1 項第4 款規定，裁罰600 元，於法並
    無違誤，且與違反道路交通管理事件統一裁罰標準表之規定
    相符，並無裁量濫用之處。是以，本件異議顯無理由，故應
    予駁回。
四、據上論斷，應依道路交通案件處理辦法第19條，裁定如主文
    。
中　　華　　民　　國　　96　　年　　4 　　月　　12　　日
                      交通法庭  法  官  朱敏賢
以上正本證明與原本無異。
如不服本裁定應於裁定送達後5 日內向本院提出抗告狀。
                                書記官  郭勝華
中　　華　　民　　國　　96　　年　　4 　　月　　12　　日
